belarusian.aff.utf8
# загадны лад, зваротныя формы, "скарачэнне галоснай"
flag *W:
   Д У    > -У,ЗЬСЯ         # забуду > забудзься &_imp._refl.
   Д У    > -У,ЗЬЦЕСЯ         #  >  &_imp._refl.
   [ЗМНС] У    > -У,ЬСЯ    # кіну > кінься &_imp._refl.
   [ЗМНС] У    > -У,ЬЦЕСЯ    #  >  &_imp._plur._refl.
   [ЖРЧШ] У    > -У,СЯ    # абмажу > абмажся &_imp._refl.
   [ЖРЧШ] У    > -У,ЦЕСЯ    #  >  &_imp._plur._refl.
   Ю    > -Ю,ЙСЯ          # гуляю > гуляйся &_imp._refl.
   Ю    > -Ю,ЙЦЕСЯ          #  >  &_imp._plur._refl.
   [АОУ] Ц Ь    > -ЦЬ,ЙСЯ    #  >  &_imp._refl.
   [АОУ] Ц Ь    > -ЦЬ,ЙЦЕСЯ    #  >  &_imp._plur._refl.
   Ю С Я    > -ЮСЯ,ЙСЯ        # напрацуюся > напрацуйся &_imp.
   Ю С Я    > -ЮСЯ,ЙЦЕСЯ        #  >  &_imp.
   [АЕОУ] Ц Ц А    > -ЦЦА,ЙСЯ  #  >  &_imp._refl.
   [ЭЮЯ] Ц Ц А    > -ЦЦА,ЙСЯ   #  >  &_imp._refl.
   [АЕОУ] Ц Ц А    > -ЦЦА,ЙЦЕСЯ  #  >  &_imp._plur._refl.
   [ЭЮЯ] Ц Ц А    > -ЦЦА,ЙЦЕСЯ   #  >  &_imp._plur._refl.
   [ЗЛМ] І Ц Ь    > -ІЦЬ,ЬСЯ   #  >  &_imp.
   [НСЦ] І Ц Ь    > -ІЦЬ,ЬСЯ   # заахвоціць > заахвоцься &_imp.
   [ЗЛМ] І Ц Ь    > -ІЦЬ,ЬЦЕСЯ   #  >  &_imp._plur.
   [НСЦ] І Ц Ь    > -ІЦЬ,ЬЦЕСЯ   #  >  &_imp._plur.
   В І Ц Ь    > -ВІЦЬ,ЎСЯ       # славіць > слаўся &_imp.
   В І Ц Ь    > -ВІЦЬ,ЎЦЕСЯ       #  >  &_imp._plur.
   [АЕО] І Ц Ь    > -ІЦЬ,ЙСЯ   # асвоіць > асвойся &_imp.
   [АЕО] І Ц Ь    > -ІЦЬ,ЙЦЕСЯ   #  >  &_imp._plur.
   [ЖРЧШ] Ы Ц Ь    > -ЫЦЬ,СЯ  # важыць > важся &_imp.
   [ЖРЧШ] Ы Ц Ь    > -ЫЦЬ,ЦЕСЯ  #  >  &_imp._plur.
   [ЗНС] Е Ц Ь    > -ЕЦЬ,ЬСЯ   # ўгледзець > ўгледзься &_imp.
   [ЗНС] Е Ц Ь    > -ЕЦЬ,ЬЦЕСЯ   #  >  &_imp._plur.
   І Ц Ц А    > -ІЦЦА,ЬСЯ       # асмеліцца > асмелься &_imp._refl.
   І Ц Ц А    > -ІЦЦА,ЬЦЕСЯ       #  >  &_imp._plur._refl.
   Ы Ц Ц А    > -ЫЦЦА,СЯ       # тужыцца > тужся &_imp._refl.
   Ы Ц Ц А    > -ЫЦЦА,ЦЕСЯ       #  >  &_imp._plur._refl.

# загадны лад, формы з галоснай
flag *X:
   [БВЗЛ] У    > -У,ІСЯ    #  >  &_imp._refl.
   [МНП] У    > -У,ІСЯ     #  >  &_imp._refl.
   [СФЦ] У    > -У,ІСЯ     # нясу > нясіся &_imp._refl.
   [БВЗЛ] У    > -У,ІЦЕСЯ    #  >  &_imp._plur._refl.
   [МНП] У    > -У,ІЦЕСЯ     #  >  &_imp._plur._refl.
   [СФЦ] У    > -У,ІЦЕСЯ     #  >  &_imp._plur._refl.
   [ЖРЧШ] У    > -У,ЫСЯ    # бяру > бярыся &_imp._refl.
   [ЖРЧШ] У    > -У,ЫЦЕСЯ    #  >  &_imp._plur._refl.
   Г У    > -ГУ,ЖЫСЯ         #  >  &_imp._refl.
   Г У    > -ГУ,ЖЫЦЕСЯ         #  >  &_imp._plur._refl.
   Д У    > -У,ЗІСЯ         # вяду > вядзіся &_imp._refl.
   Д У    > -У,ЗІЦЕСЯ         #  >  &_imp._plur._refl.
   К У    > -КУ,ЧЫСЯ         # пяку > пячыся &_imp._refl.
   К У    > -КУ,ЧЫЦЕСЯ         #  >  &_imp._plur._refl.
   Ю    > -Ю,ІСЯ          # ганю > ганіся &_imp._refl.
   Ю    > -Ю,ІЦЕСЯ          #  >  &_imp._plur._refl.
   Ю С Я    > -ЮСЯ,ІСЯ        # ўганюся > ўганіся &_imp.
   Ю С Я    > -ЮСЯ,ІЦЕСЯ        #  >  &_imp.
   У Ц Ц А    > -УЦЦА,ІСЯ       # усміхнуцца > усміхніся &_imp.
   У Ц Ц А    > -УЦЦА,ІЦЕСЯ       #  >  &_imp.
   [ЖРЧШ] А Ц Ь    > -АЦЬ,ЫСЯ  # памчаць > памчыся &_imp.
   [ЖРЧШ] А Ц Ь    > -АЦЬ,ЫЦЕСЯ  #  >  &_imp._plur.
   [МП] А Ц Ь    > -АЦЬ,ІСЯ    # надламаць > надламіся &_imp.
   [МП] А Ц Ь    > -АЦЬ,ІЦЕСЯ    #  >  &_imp._plur.
   [ІЫ] Ц Ь    > -ЦЬ,СЯ       # упэўніць > упэўніся &_imp.
   [ІЫ] Ц Ь    > -ЦЬ,ЦЕСЯ     # варыць > варыцеся &_imp._plur.
   Е Ц Ь    > -ЕЦЬ,ІСЯ        # вярцець > вярціся &_imp.
   Е Ц Ь    > -ЕЦЬ,ІЦЕСЯ        #  >  &_imp._plur.
   [ІЫ] Ц Ц А    > -ЦЦА,СЯ     # апомніцца > апомніся &_imp._refl.
   [ІЫ] Ц Ц А    > -ЦЦА,ЦЕСЯ    #  >  &_imp._plur._refl.
   Е Ц Ц А    > -ЕЦЦА,ІСЯ       # заглядзецца > заглядзіся &_imp._refl.
   Е Ц Ц А    > -ЕЦЦА,ІЦЕСЯ       #  >  &_imp._plur._refl.
   [ЖРЧШ] А Ц Ц А    > -АЦЦА,ЫСЯ # заляжацца > заляжыся &_imp._refl.
   [ЖРЧШ] А Ц Ц А    > -АЦЦА,ЫЦЕСЯ #  >  &_imp._plur._refl.
   [МП] А Ц Ц А    > -АЦЦА,ІСЯ   #  >  &_imp.
   [МП] А Ц Ц А    > -АЦЦА,ІЦЕСЯ   #  >  &_imp._plur.

# толькі 3-я асоба, адз. і мн. лік, І і ІІ спражэнне
flag *Y:
   [АЕЭЯ] Ц Ь    > -ЦЬ,Е   # брыняць > брыняе &_3p._sing._pres.
   [АЕЭЯ] Ц Ь    > -ЦЬ,ЮЦЬ   #  >  &_3p._plur._pres.
   [МН] У Ц Ь    > -УЦЬ,Е    # адхлынуць > адхлыне &_3p._sing._pres.
   С Ц І    > -СЦІ,Е        # адгнісці > адгніе &_3p._sing._pres.
   С Ц І    > -СЦІ,ЮЦЬ        #  >  &_3p._plur._pres.
   [АЕО] Ц Ц А    > -ЦЦА,ЕЦЦА   # адбывацца > адбываецца &_3p._sing._refl._pres.
   [УЭЯ] Ц Ц А    > -ЦЦА,ЕЦЦА   #  >  &_3p._sing._refl._pres.
   [АЕО] Ц Ц А    > -ЦЦА,ЮЦЦА   #  >  &_3p._plur._refl._pres.
   [УЭЯ] Ц Ц А    > -ЦЦА,ЮЦЦА   #  >  &_3p._plur._refl._pres.
   І Ц Ь    > -ІЦЬ,ЯЦЬ        #  >  &_3p._plur._pres.
   Ы Ц Ь    > -ЫЦЬ,АЦЬ        #  >  &_3p._plur._pres.
   І Ц Ц А    > -ІЦЦА,ЯЦЦА       #  >  &_3p._plur._pres._refl.
   Ы Ц Ц А    > -ЫЦЦА,АЦЦА       #  >  &_3p._plur._pres._refl.

# Назначэнне гэтага афікса - утварэнне зваротных дзеепрыслоўяў
# але часам добра ўжыць і з дзеясловамі
flag *Z:
   .    > СЯ          # выгнуўшы > выгнуўшыся &_ger._refl.
